【裁判字號】    92,交易,116
【裁判日期】    920502
【裁判案由】    公共危險等
【裁判全文】
臺灣高雄地方法院刑事判決                        九十二年度交易字第一一六號
    公  訴  人  臺灣高雄地方法院檢察署檢察官
    被      告  乙○○
右列被告因過失傷害案件，經檢察官提起公訴（九十二年度偵字第三一一０號），本
院判決如左：
    主  文
乙○○服用酒類不能安全駕駛動力交通工具而駕駛，處有期徒刑月，如易科罰金，
以佰元折算壹日；又因過失傷害人，處有期徒刑月，如易科罰金，以佰元折算
壹日。應執行有期徒刑伍月，如易科罰金，以佰元折算壹日。
    事  實
一、乙○○明知汽車駕駛人有飲用酒類或其他類似物後其吐氣所含酒精濃度超過每公
    升○‧二五毫克之情形時不得駕車，竟於民國九十二年一月三十日凌晨四時許，
    在高雄市○○○路漁人碼頭ＫＴＶ內與友人宴飲至清晨七時許，已不勝酒力，達
    不能安全駕駛動力交通工具之程度，仍騎乘車牌號碼ＺＮＩ─三七八號輕型機車
    離開上址，沿高雄市○○○路由北向南行駛，至該日清晨七時三十分許，行經高
    雄市○○路與福德路交岔口時，適有丙○○騎乘ＧＷＺ─六五二號輕型機車搭載
    甲○○沿高雄市○○○路由西向東行駛途經該路口，乙○○本應注意汽車駕駛人
    飲酒後其吐氣所含酒精成份超過每公升０．二五毫克以上者，不得駕車，且汽車
    行駛時，駕駛人應注意車前狀況，隨時採取必要之安全措施，及駕駛汽車應遵守
    道路交通號誌之指示，而依當時之天候晴朗、市區道路○路面乾燥、無缺陷、亦
    無障礙物，並無不能注意之情事，竟疏未注意酒後駕車之車前狀況，無視於該路
    口紅燈號誌之指示而強行闖越，因而撞及丙○○所騎乘之輕型機車，致丙○○、
    甲○○摔倒在地，丙○○因此受有頭部外傷、左手肘創傷等傷害（此部分業經撤
    回告訴），甲○○則受有左腳創傷之傷害。案經警方接獲報案前往現場處理並測
    試乙○○呼氣酒精濃度達每公升○．八八ＭＧ＼Ｌ，始查悉上情。
二、案經甲○○訴由高雄市政府警察局苓雅分局報告臺灣高雄地方法院檢察署檢察官
    偵查起訴。
    理  由
一、訊據被告迭於警訊、偵訊及本院審理中，對於右開犯罪事實坦承不諱，核與告訴
    人甲○○及證人丙○○於警訊中所為證言相符，並有高雄市政府警察局舉發違反
    道路交通管理事件通知單、酒精值測定表、駕駛人違反刑法第一百八十五條之三
    案件測試觀察紀錄表、道路交通事故現場圖、交通事故談話紀錄表等各一件附卷
    可佐。按刑法第一百八十五條之三所謂之「不能安全駕駛」，係抽象危險犯，並
    不以發生具體危險為必要。而依醫學實驗證明所得經驗法則，對於吐氣酒精濃度
    達每公升０．二五毫克（ＭＧ／Ｌ）以上時，將使駕駛人產生複雜之技巧障礙、
    駕駛能力變壞之行為表現，肇事比率比一般未飲酒時高出二倍，而吐氣酒精濃度
    達每公升零點五毫克以上時，將使駕駛人產生平衡感與判斷力障礙升高，肇事比
    率比一般未飲酒時高出十倍，甚而如吐氣酒精濃度達每公升零點七五毫克時，駕
    駛人將產生明顯酒醉、步履蹣跚之行為狀態，其肇事比率比一般高二十五倍，達
    吐氣酒精濃度達每公升一毫克時，將造成中度中毒，有步態不穩、噁心、嘔吐、
    精神混惑不清狀態（參見蔡志中著，對飲酒不能安全駕駛之執法研究，司法院第
    四十六期業務研究會講義）。本件被告酒精濃度測試結果，達０‧八八ＭＧ／Ｌ
    ，依據上開研究報告有關駕駛人酒後駕車行為表現之結論，足認被告因飲酒已至
    駕駛技巧障礙，視覺及行為反應能力減低，而達不能安全駕駛動力交通工具無疑
    ；次按駕駛人駕駛汽車應遵守道路交通號誌之指示，且在市區道路行車，應注意
    車前狀況，並隨時採取必要之安全措施，道路交通安全規則第九十條、第九十四
    條第三項亦有明文。被告於右揭時地騎乘機車本應注意上揭規定，且依當時情形
    ，又無不能注意之情形，乃竟疏於注意，強行闖越紅燈，又疏未注意酒後駕車之
    車前狀況，採取適當之安全措施，致肇事使告訴人甲○○受傷，其有過失，至為
    顯然。告訴人甲○○因本件車禍受傷，與被告之過失行為間並有相當因果關係。
    是被告所為自白，應與事實相符，自得採為認定之依據。本件事證明確，被告犯
    行洵堪認定。
二、核被告乙○○所為，係犯刑法第一百八十五條之三服用酒類不能安全駕駛動力交
    通工具而駕駛罪、及第二百八十四條第一項前段之過失傷害罪。被告於酒後吐氣
    所含酒精成份每公升達○．八八毫克之情形下，駕車肇事致人受傷，應依道路交
    通管理處罰條例第八十六條第一項規定加重其刑。其所犯前開二罪，犯意各別，
    行為互異，應予分論併罰。爰審酌被告之品行，於飲酒後酒精濃度達每公升○‧
    八八毫克之情況下，仍貿然駕車行駛於公眾往來之道路上，無視於公眾生命財產
    安全之情狀，並因酒醉失控及未注意相關交通安全之規定，終致肇事，及告訴人
    甲○○所受傷害情形，並考量被告事後已與告訴人和解，此有和解書一紙在卷可
    憑，且其犯後坦承犯行，態度良好等一切情狀，分別量處如主文所示之刑，並定
    其應執行刑，及諭知易科罰金折算標準。
三、公訴意旨另認被告上開車禍肇事，致被害人丙○○受有上述傷害，另涉犯過失傷
    害罪嫌等語，惟按告訴乃論之罪，告訴人於第一審辯論終結前，得撤回其告訴；
    又告訴經撤回者，法院應諭知不受理之判決，刑事訴訟法第二百三十八條第一項
    ，及第三百零三條第三款定有明文。又依同法第二百八十七條前段之規定，刑法
    第二百八十四條第一項之過失傷害罪，須告訴乃論。茲據告訴人丙○○於本院審
    理中，以言詞陳明撤回其告訴，有訊問筆錄及和解書影本各一件附卷可稽，揆諸
    前開說明，此部分本應為不受理判決之諭知，然此與上開認定被告過失傷害告訴
    人甲○○之犯行間，有想像競合之裁判上一罪關係，爰不另為不受理判決之諭知
    ，併此敘明。
據上論斷，應依刑事訴訟法第二百九十九條第一項前段，道路交通管理處罰條例第八
十六條第一項，刑法第一百八十五條之三、第二百八十四條第一項後段、第五十一條
第五款、第四十一條第一項前段，罰金罰鍰提高標準條例第一條前段、第二條，判決
如主文。
本案經檢察官郭麗娟到庭執行職務。
中    華    民    國    九十二    年      五      月        二          日
                                  臺灣高雄地方法院交通法庭
                                      法  官  汪  怡  君
右為正本，係照原本作成，證明與原本無異。
如不服本判決，應於送達後十日內，向本院提出上訴狀。
                                      書記官  李  梅  芬
中    華    民    國    九十二    年      五      月        二          日


司法院資訊處製作；財團法人民間司法改革基金會備份。
